臺灣板橋地方法院刑事判決　　　　　　　95年度訴字第3498號
公　訴　人　臺灣板橋地方法院檢察署檢察官
被　　　告　甲○○
指定辯護人　游文華律師
被　　　告　乙○○
選任辯護人　李克廉律師
上列被告等因違反槍砲彈藥刀械管制條例等案件，經檢察官提起
公訴（95年度偵字第1903號、95年度偵字第2410號、95年度偵字
第9576號、95年度偵字第20850 號），本院判決如下：
    主  文
甲○○行使偽造私文書，足以生損害於他人，處有期徒刑陸月，
如附表編號一所示之署名沒收；又連續未經許可，持有可發射子
彈具有殺傷力之改造手槍，處有期徒刑年拾月，併科罰金新臺
幣拾陸萬元，罰金如易服勞役，以新臺幣壹仟元折算壹日，如附
表編號二之(1)、三所示之物沒收；又意圖為自己不法之所有，而
侵占離本人所持有之物，處罰金新臺幣陸仟元，如易服勞役，以
新臺幣壹仟元折算壹日；又變造汽車駕駛執照，足以生損害於公
眾及他人，處有期徒刑貳月，扣案如附表編號四所示之物沒收。
應執行有期徒刑肆年月，併科罰金新臺幣拾陸萬仟元，罰金
如易服勞役，以新臺幣壹仟元折算壹日，如附表編號一所示之署
名及附表二之(1)、三、四所示之物，均沒收。
乙○○未經許可，持有可發射子彈具有殺傷力之改造手槍，處有
期徒刑年肆月，併科罰金新臺幣捌萬元，罰金如易服勞役，以
新臺幣壹仟元折算壹日，如附表編號二之(1)、(2)所示之物沒收。
    事  實
一、甲○○於民國94年間，以願為己○○對外借貸之保證人為由
    ，取得己○○之身分證件後，竟未經己○○之同意或授權，
    於94年6 月28日，基於偽造並行使偽造私文書及詐欺取財之
    犯意，先偽以「己○○」之名義，於遠東商業銀行之分期付
    款申請書及同意書上接續偽造「己○○」之簽名各一枚（如
    附表編號一之(1)、(2)所示，起訴書誤載為共三枚），復於臺
    北縣三重市遠東商業銀行三重分行營業處所持以交付遠東商
    業銀行三重分行之經辦人員而行使之，致使不知上情之經辦
    人員陷於錯誤，以為係己○○本人申請分期付款，遂同意貸
    款支付其與數碼網路科技股份有限公司間之消費金額新臺幣
    198,000元，足以生損害於己○○及遠東商業銀行。
二、乙○○明知未經許可，不得持有可發射子彈具有殺傷力之改
    造槍枝、槍砲主要組成零件，竟基於持有可發射子彈具有殺
    傷力之槍枝、槍砲主要組成零件之犯意，於95年1 月間某日
    ，在臺北市○○區○○街某處，向真實姓名年籍不詳、綽號
    「阿龍」之成年男子，以新臺幣30,000元購得仿FN廠1910型
    半自動手槍製造之槍枝換裝土造金屬槍管而成具殺傷力之改
    造手槍一枝（含彈匣一個，槍枝管制編號0000000000號，如
    附表編號二之(1)所示）、槍砲主要組成零件之改造槍機成品
    一枝（即仿FN廠1910型半自動手槍製造槍枝之金屬滑套及土
    造金屬槍管，如附表編號二之(2)所示），未經許可而持有之
    。乙○○隨後又將前揭持有之該具殺傷力之改造手槍（含彈
    匣一個，槍枝管制編號0000000000號），於95年1 月12日晚
    上某時，在臺北縣樹林市○○路231 巷12號2 樓交予甲○○
    囑託其代為藏放。
三、甲○○為防地下錢莊暴力討債冀圖擁槍自重，明知未經許可
    ，不得持有可發射子彈具有殺傷力之改造槍枝，竟基於持有
    可發射子彈具有殺傷力之槍枝之概括犯意，於上述95年1 月
    12日晚上某時，在臺北縣樹林市○○路231 巷12號2 樓，收
    受乙○○原意委託其保管藏置之前述仿FN廠1910型半自動手
    槍製造之槍枝換裝土造金屬槍管而成具殺傷力之改造手槍一
    枝（含彈匣一個，槍枝管制編號0000000000號，如附表編號
    二之(1)所示），未經許可而持有之。嗣於95年1 月13日晚上
    11時許，甲○○持上開改造手槍，前往乙○○位於臺北縣樹
    林市○○路231 巷12號2 樓住處時為警查獲，並當場扣得前
    開具有殺傷力之改造手槍一枝（含彈匣一個，槍枝管制編號
    0000000000號）及乙○○持有之槍砲主要組成零件之改造槍
    機成品一枝（即仿FN廠1910型半自動手槍製造槍枝之金屬滑
    套及土造金屬槍管）。
四、甲○○於上述時、地為警查獲後，經檢察官於95年1 月14日
    諭知具保後釋放，竟承前同一持有可發射子彈具有殺傷力之
    槍枝之概括犯意，又於95年1 月20日晚上8 時許，在臺北縣
    新莊市○○路745 號「宏泰保齡球館」內，向真實姓名年籍
    不詳、綽號「阿國」之成年男子，以新臺幣30,000元購得仿
    BERETTA 廠84型半自動手槍製造之槍枝換裝土造金屬槍管而
    成具殺傷力之改造手槍一枝（含彈匣一個，槍枝管制編號00
    00000000號，如附表編號三所示），未經許可而持有之。嗣
    於95年1 月22日下午6 時30分許，為警在其位於臺北縣樹林
    市○○路231 巷12號2 樓住處外之1 樓花圃搜索查獲前開具
    有殺傷力之改造手槍一枝（含彈匣一個，槍枝管制編號0000
    000000號），並循線於同日晚上10時許於臺北縣板橋市○○○路○ 段21號亞東紀念醫院逮捕甲○○。
五、甲○○於95年7 月間某日，在其位於臺北縣樹林市○○路23
    1 巷12號2 樓之住處附近，拾獲脫離戊○○持有之汽車駕駛
    執照一張（原係戊○○所有，於95年5 月16日某時許，在臺
    北市○○區○○路170 巷4 號2 樓遭不詳人士竊取），竟意
    圖為自己不法之所有，而將之侵占入己。復另萌生變造特種
    文書之犯意，於95年7 月間起至95年8 月3 日下午3 時30分
    許止之期間內某日，在上址居處內，將前開駕駛執照換貼自
    己之照片（如附表編號四所示）予以變造，足以生損害於戊○○及公路監理機關對於汽車駕駛執照核發監理業務之正確
    性。嗣於95年8 月3 日下午3 時30分許，在前址居處內為警
    查獲，並扣得前述遭變造之汽車駕駛執照一張。
六、案經己○○訴由臺北縣政府警察局三重分局暨臺北縣政府警
    察局樹林分局、臺北市政府警察局、臺北市政府警察局中山
    分局報請臺灣板橋地方法院檢察署檢察官偵查起訴。
    理  由
壹、傳聞證據採納證據能力之理由：
一、刑事訴訟法第159 條第1 項雖規定，被告以外之人於審判外
    之言詞或書面陳述，除法律有規定外，不得作為證據。惟同
    法第159 條之5 明定：「被告以外之人於審判外之陳述，雖
    不符前四條之規定，而經當事人於審判程序同意作為證據，
    法院審酌該言詞陳述或書面陳述作成時之情況，認為適當者
    ，亦得為證據。」、「當事人、代理人或辯護人於法院調查
    證據時，知有第一百五十九條第一項不得為證據之情形，而
    未於言詞辯論終結前聲明異議者，視為有前項之同意。」，
    其立法理由在於傳聞證據未經當事人之反對詰問予以核實，
    乃排斥其證據能力。惟當事人如放棄對原供述人之反對詰問
    權，於審判程序表示同意該等傳聞證據可作為證據，此時，
    法院除認該傳聞證據欠缺適當性外，自可承認其證據能力。
    又當事人、代理人或辯護人於調查證據時，知有刑事訴訟法
    第159 條第1 項不得為證據之情形，卻表示「對於證據調查
    無異議」、「沒有意見」等意思，而未於言詞辯論終結前聲
    明異議者，應視為已有將該等傳聞證據採為證據之同意。經
    查：
  (一)被告甲○○、辯護人游文華律師前於準備程序期日對證據能
    力雖有爭執陳述，惟嗣於審判期日均已明確表示對本件關於
    被告甲○○部分之供述證據即：告訴人己○○於警詢及偵查
    中之陳述、同案被告乙○○於警詢及偵查中之陳述、證人汪
    振忠、李根谷、廖志雄、丁○○、白俊中、黃勻奎於警詢及
    偵查中之陳述、證人丙○○於警詢中之陳述、證人陳鴻儒、
    楊建良、蘇育賢於偵查中之陳述、證人即被害人戊○○之妻
    庚○○於警詢中之陳述、內政部警政署刑事警察局95年1 月
    23日刑鑑字第0950009302號、95年1 月26日刑鑑字第095001
    3523號槍彈鑑定書各一件證據之證據能力不爭執。嗣被告甲○○、辯護人及檢察官復於審判期日就本院逐一提示之證據
    於言詞辯論終結前，均未主張有刑事訴訟法第159 條第1 項
    不得為證據之情形。
  (二)被告乙○○、辯護人李克廉律師及檢察官於本院準備程序期
    日、審判期日，對本件關於被告乙○○部分之供述證據即：
    同案被告甲○○於警詢及偵查中之陳述、內政部警政署刑事
    警察局95年1 月23日刑鑑字第0950009302號槍彈鑑定書一件
    ，表示對證據能力不爭執，嗣被告乙○○、辯護人及檢察官
    復於審判期日就本院逐一提示之證據於言詞辯論終結前，均
    未主張有刑事訴訟法第159 條第1 項不得為證據之情形。
二、綜此，本院審酌上開筆錄、書面作成時並無不當取供之情形
    ，亦無證明力明顯過低之瑕疵，認為作為證據要屬適當，揆
    諸上開說明，本件經調查之證據，均有證據能力，合先敘明
    。
貳、認定事實及論罪科刑之理由：
一、被告甲○○部分（即犯罪事實一、三、四、五）：
  (一)上揭犯罪事實一、三、四、五部分，業據被告甲○○於本院
    審理時均供認在卷，並有證人己○○、汪振忠、李根谷、廖
    志雄、丁○○、白俊中、黃勻奎及同案被告乙○○於警詢及
    偵查中證述綦詳，又經證人丙○○、庚○○於警詢中陳述屬
    實，且據證人陳鴻儒、楊建良、蘇育賢於偵查中之證述無訛
    ，復有遠東商業銀行分期付款申請書影本一件、同意書影本
    一件附卷可稽，更有具殺傷力之仿FN廠1910型半自動手槍製
    造之槍枝換裝土造金屬槍管而成具殺傷力之改造手槍一枝（
    含彈匣一個，槍枝管制編號0000000000號，如附表編號二之
    (1)所示）、具殺傷力之仿BERETTA 廠84型半自動手槍製造之
    槍枝換裝土造金屬槍管而成具殺傷力之改造手槍一枝（含彈
    匣一個，槍枝管制編號0000000000號，如附表編號三所示）
    、遭變造之汽車駕駛執照一張扣案可資佐證。再者被告所持
    有而先後為警查獲之上開槍枝，經送內政部警政署刑事警察
    局鑑定結果，認定：(1)送鑑改造手槍一枝（槍枝管制編號00
    00000000號），係仿FN廠1910型半自動手槍製造之槍枝換裝
    土造金屬槍管而成之改造手槍，機械性能良好，可擊發適用
    子彈，認具殺傷力；(2)送鑑手槍一枝（槍枝管制編號000000
    0000號），係由仿BERETTA 廠84型半自動手槍製造之槍枝換
    裝土造金屬槍管而成之改造手槍，機械性能良好，可擊發適
    用子彈，認具殺傷力，各有內政部警政署刑事警察局95年1
    月23日刑鑑字第0950009302號、95年1 月26日刑鑑字第0950
    013 523 號槍彈鑑定書各一件附卷可憑，足認被告自白與事
    實相符，罪證明確，犯行均堪認定。
  (二)按行為後法律有變更者，適用行為時之法律，但行為後之法
    律有利於行為人者，適用最有利於行為人之法律，刑法第2
    條第1 項定有明文，關於本件情形：
    (1)刑法第339 條第1 項之詐欺取財罪，其法定刑有關罰金部
      分，得處銀元一千元以下罰金，依新修正之刑法施行法第
      1 條之1 規定，就所定罰金之貨幣單位為新臺幣，並將數
      額提高為三十倍，即係新臺幣三萬元以下，此與修法前依
      罰金罰鍰提高標準條例第1 條之規定提高為十倍，即科罰
      金銀元一萬元，再者銀元與新臺幣之比率為一比三（現行
      法規所定貨幣單位折算新臺幣條例第2 條），故以新臺幣
      計算，本條罰金刑部分即得處新臺幣三萬元以下罰金，新
      舊法有關法定罰金刑之最多額於比較結果固屬相同，對被
      告並無有利或不利，但自法定罰金刑之最少額部分觀察，
      修正後刑法第33條第5 款規定：「罰金：新臺幣一千元以
      上，以百元計算之。」，而修正前刑法第33條第5 款規定
      ：「罰金：一元（銀元）以上。」依前述同一罰金罰鍰提
      高標準計算，顯然低於新法之規定而有利於被告。從而本
      件被告被訴之刑法第339 條第1 項所定之罰金刑提高部分
      ，即應適用罰金罰鍰提高標準條例第1 條前段及修正前刑
      法第33條第5 款之規定。
    (2)本件被告於犯罪事實一、三、四部分之行為後，刑法第56
      條連續犯及第55條牽連犯之規定均予刪除，連續犯及牽連
      犯之規定經刪除後，數行為將予分論併罰，而數罪併罰之
      結果較論以連續犯、牽連犯等裁判上一罪之情形為重，經
      比較新舊法結果，自以行為時舊法之規定有利於被告，自
      應適用舊法關於連續犯、牽連犯之規定論處。
    (3)本件被告於犯罪事實三、四部分行為後，刑法第42條規定
      之罰金刑易服勞役折算標準已修正施行，修正前刑法第42
      條第2 項前段規定，易服勞役以一元以上三元以下（銀元
      ）折算一日，並依當時適用之修正前罰金罰鍰提高標準條
      例第2 條規定，就其原定數額提高為一百倍折算一日，則
      本件被告行為時法律所定之易服勞役折算標準，應以銀元
      一百元至三百元折算一日，即新臺幣三百元至九百元折算
      一日；惟95年7 月1 日施行之修正後刑法第42條第3 項前
      段規定：「易服勞役以新臺幣一千元、二千元或三千元折
      算一日。」比較修正前後之易服勞役折算標準，以修正後
      之規定較有利於被告，依刑法第2 條第1 項但書規定，應
      適用修正後之刑法第42條第3 項前段規定，定其罰金刑之
      折算標準。
    (4)修正前刑法第51條第5 款規定宣告多數有期徒刑者，合併
      定其刑期不得逾二十年，惟95年7 月1 日修正施行之刑法
      第51條第5 款修正為不得逾三十年，比較新舊法結果，以
      舊法有利於被告，應適用舊法。
  (三)核被告所為，其於(1)犯罪事實一部分，係犯刑法第216 條、
    第210 條行使偽造私文書罪、第339 條第1 項詐欺取財罪。
    又被告偽造署押之行為係偽造私文書之部分行為；且其偽造
    私文書後復持以行使，其偽造之低度行為為行使之高度行為
    所吸收，均不另論罪。被告所犯二罪間，有方法結果之牽連
    關係，依修正前刑法第55條規定，應從較重之行使偽造私文
    書罪處斷。(2)犯罪事實三、四部分，均係犯槍砲彈藥刀械管
    制條例第8 條第4 項之未經許可持有可發射子彈具有殺傷力
    之改造手槍罪。被告於犯罪事實三部分之犯行，雖交付其改
    造手搶之同案被告乙○○原意在使其代為保管藏放，然被告
    為防地下錢莊暴力討債冀圖擁槍自重，竟以為自己持有之主
    觀犯意而為客觀上之持有犯行，公訴意旨認應以同條項之未
    經許可寄藏可發射子彈具有殺傷力之改造手槍罪論處，稍有
    未洽，應予敘明。其先後二次未經許可而持有具殺傷力之改
    造手槍犯行，時間緊密，犯罪構成要件相同，顯係基於概括
    犯意為之，為連續犯，依修正前刑法第56條規定，以一罪論
    ，並加重其刑。(3)犯罪事實五部分，則係犯刑法第337 條侵
    占離本人所持有之物罪、第212 條變造特種文書罪。被告所
    犯前述行使偽造私文書罪、未經許可持有可發射子彈具有殺
    傷力之改造手槍罪、侵占離本人所持有之物罪、變造特種文
    書罪等四罪間，犯意各別，行為互殊，應予分論併罰。爰審
    酌被告年值青壯，不思正道取財，貪慾圖便，竟以偽造文書
    而行苟且詐騙，又未經許可而持有改造手槍自重，對於社會
    安全構成相當危害，且其拾獲他人之身分證件竟予以侵占後
    再加變造以供預備犯罪之用，所造成之法益侵害非微，惟兼
    衡被告於犯罪後尚能坦承犯行等一切情狀，分別量處如主文
    所示之刑，並依修正前刑法第51條第5 款、第7 款（未修正
    ）規定定其應執行之刑，其中併科罰金部分，並依修正後刑
    法第42條第3 項規定，諭知易服勞役之折算標準，以示懲儆
    。
  (四)如附表編號一所示各文件上「己○○」之署名二枚，均係偽
    造之署押，不問屬於犯人與否，應依刑法第219 條規定，併
    予宣告沒收。又扣案如附表編號二之(1)、三所示之物，係屬
    違禁物，應依刑法第38條第1 項第1 款規定，併予宣告沒收
    。另如附表編號四所示之物，係被告所有且供犯罪所用之物
    ，業經被告供認在卷，爰依刑法第38條第1 項第2 款規定，
    併予宣告沒收。
二、被告乙○○部分（即犯罪事實二）：
  (一)上揭犯罪事實二部分，業據被告乙○○於警詢、偵查及審理
    時均坦承不諱，並經證人即同案被告甲○○於警詢及偵查中
    供證屬實，又有具殺傷力之仿FN廠1910型半自動手槍製造之
    槍枝換裝土造金屬槍管而成具殺傷力之改造手槍一枝（含彈
    匣一個，槍枝管制編號0000000000號，如附表編號二之(1)所
    示）、槍砲主要組成零件之改造槍機成品一枝（即仿FN廠19
    10型半自動手槍製造槍枝之金屬滑套及土造金屬槍管，如附
    表編號二之(2)所示）扣案可資佐證。且被告所持有而為警查
    獲之上開槍枝、零件，經送內政部警政署刑事警察局鑑定結
    果，認定：(1)送鑑改造手槍一枝（槍枝管制編號0000000000
    號），係仿FN廠1910型半自動手槍製造之槍枝換裝土造金屬
    槍管而成之改造手槍，機械性能良好，可擊發適用子彈，認
    具殺傷力；(2)送鑑改造槍機成品一枝，係仿FN廠1910型半自
    動手槍製造槍枝之金屬滑套及土造金屬槍管，有內政部警政
    署刑事警察局95年1 月23日刑鑑字第0950009302號槍彈鑑定
    書一件附卷可稽，足認被告自白與事實相符，罪證明確，犯
    行洵堪認定。
  (二)核被告所為，係犯槍砲彈藥刀械管制條例第8 條第4 項之未
    經許可持有可發射子彈具有殺傷力之改造手槍罪、第13條第
    4 項之未經許可持有槍砲主要組成零件罪。公訴意旨就被告
    未經許可而持有槍砲主要組成零件部分，載有子彈半成品一
    顆（即土造金屬彈殼）云云，顯係誤載，併此敘明。被告以
    一行為，同時持有改造手槍、槍砲主要組成零件，觸犯未經
    許可持有可發射子彈具有殺傷力之改造手槍罪、未經許可持
    有槍砲主要組成零件罪兩罪名，為想像競合犯，依刑法第55
    條（修正後刑法第55條但書係科刑之限制，為法理之明文化
    ，非屬法律之變更，無庸比較新舊法）規定，應從較重之未
    經許可持有可發射子彈具有殺傷力之改造手槍罪處斷。爰審
    酌被告未經許可而持有上述改造手槍、槍砲主要組成零件，
    對於社會安全已構成危害，惟其於犯罪後尚能坦承犯行等一
    切情狀，量處如主文所示之有期徒刑併科罰金。又關於科處
    罰金刑部分，因本件被告行為後，刑法第42條規定之罰金刑
    易服勞役折算標準已修正施行，而行為後法律有變更者，適
    用行為時之法律，但行為後之法律有利於行為人者，適用最
    有利於行為人之法律，刑法第2 條第1 項定有明文。原修正
    前刑法第42條第2 項前段規定，易服勞役以銀元一元以上三
    元以下折算一日，並依當時適用之修正前罰金罰鍰提高標準
    條例第2 條規定，就其原定數額提高為一百倍折算一日，則
    本件被告行為時法律所定之易服勞役折算標準，應以銀元一
    百元至三百元折算一日，即新臺幣三百元至九百元折算一日
    ；惟95年7 月1 日施行之修正後刑法第42條第3 項前段規定
    ：「易服勞役以新臺幣一千元、二千元或三千元折算一日。
    」比較修正前後之易服勞役折算標準，以修正後之規定較有
    利於被告，依刑法第2 條第1 項但書規定，應適用修正後之
    刑法第42條第3 項前段規定，就併科罰金部分，諭知易服勞
    役之折算標準，以資懲儆。
  (三)扣案之如附表編號二之(1)、(2)所示之物，係屬違禁物，應依
    刑法第38條第1 項第1 款規定，均併予宣告沒收。
據上論斷，應依刑事訴訟法第299 條第1 項前段，槍砲彈藥刀械
管制條例第8 條第4 項、第13條第4 項，刑法第11條前段、第2
條第1 項前段、但書、第56條（修正前）、第216 條、第210 條
、第219 條、第339 條第1 項、第337 條、第212 條、第55條（
修正前、後）、第42條第3 項、第51條第5 款（修正前）、第7
款、第38條第1 項第1 款、第2 款，罰金罰鍰提高標準條例第1
條前段，刑法施行法第1 條之1 ，判決如主文。
本案經檢察官蔡元仕到庭執行職務
中　　華　　民　　國　　96　　年　　3 　　月　　23　　日
                  刑事第一庭    審判長法　官  陳恆寬
                                      法  官  陳福來
                                      法  官  張江澤
以上正本證明與原本無異。
如不服本判決，應於判決送達後10日內，向本院提出上訴狀。
                                      書記官  林怡秀
中　　華　　民　　國　　96　　年　　3 　　月　　23　　日
附錄本案論罪科刑法條全文：
槍砲彈藥刀械管制條例第8條
未經許可，製造、販賣或運輸鋼筆槍、瓦斯槍、麻醉槍、獵槍、
空氣槍或第四條第一項第一款所定其他可發射金屬或子彈具有殺
傷力之各式槍砲者，處無期徒刑或五年以上有期徒刑，併科新臺
幣一千萬元以下罰金。
未經許可，轉讓、出租或出借前項所列槍枝者，處五年以上有期
徒刑，併科新臺幣一千萬元以下罰金。
意圖供自己或他人犯罪之用，而犯前二項之罪者，處無期徒刑或
七年以上有期徒刑，併科新臺幣一千萬元以下罰金。
未經許可，持有、寄藏或意圖販賣而陳列第一項所列槍枝者，處
三年以上十年以下有期徒刑，併科新臺幣七百萬元以下罰金。
第一項至第三項之未遂犯罰之。
槍砲彈藥刀械管制條例第13條
未經許可，製造、販賣或運輸槍砲、彈藥之主要組成零件者，處
三年以上十年以下有期徒刑，併科新臺幣七百萬元以下罰金。
未經許可，轉讓、出租或出借前項零件者，處一年以上七年以下
有期徒刑，併科新臺幣五百萬元以下罰金。
意圖供自己或他人犯罪之用，而犯前二項之罪者，處五年以上有
期徒刑，併科新臺幣一千萬元以下罰金。
未經許可，持有、寄藏或意圖販賣而陳列第一項所列零件者，處
六月以上五年以下有期徒刑，併科新臺幣三百萬元以下罰金。
第一項至第三項之未遂犯罰之。
刑法第216條
行使第二百十條至第二百十五條之文書者，依偽造、變造文書或
登載不實事項或使登載不實事項之規定處斷。
刑法第210條
偽造、變造私文書，足以生損害於公眾或他人者，處五年以下有
期徒刑。
刑法第212條
偽造、變造護照、旅券、免許證、特許證及關於品行、能力服務
或其他相類之證書、介紹書，足以生損害於公眾或他人者，處一
年以下有期徒刑、拘役或三百元以下罰金。
刑法第337條
意圖為自己或第三人不法之所有，而侵占遺失物、漂流物或其他
離本人所持有之物者，處五百元以下罰金。
刑法第339條
意圖為自己或第三人不法之所有，以詐術使人將本人或第三人之
物交付者，處五年以下有期徒刑、拘役或科或併科一千元以下罰
金。
以前項方法得財產上不法之利益或使第三人得之者，亦同。
前二項之未遂犯罰之。
附表：
┌──┬──────────────────────┐
│編號│    署押、物品名稱及其內容                  │
├──┼──────────────────────┤
│一  │(1)分期付款申請書上之申請人簽名欄內「己○○」│
│    │  之署名一枚。                              │
│    │(2)同意書上之立同意書人簽名欄內「己○○」之署│
│    │  名一枚。                                  │
├──┼──────────────────────┤
│二  │(1)扣案之仿FN廠1910型半自動手槍製造之槍枝換裝│
│    │  土造金屬槍管而成之改造手槍一枝（含彈匣一個│
│    │  ，槍枝管制編號0000000000號）。            │
│    │(2)扣案之改造槍機成品一枝（即仿FN廠1910型半自│
│    │  動手槍製造槍枝之金屬滑套及土造金屬槍管）。│
├──┼──────────────────────┤
│三  │扣案之仿BERETTA 廠84型半自動手槍製造之槍枝換│
│    │裝土造金屬槍管而成之改造手槍一枝（含彈匣一個│
│    │，槍枝管制編號0000000000號）。              │
├──┼──────────────────────┤
│四  │扣案之戊○○汽車駕駛執照上換貼之甲○○照片一│
│    │張。                                        │
└──┴──────────────────────┘
